---
title: "Rapport sur les Données des Voitures"
author: "Malik Mouaji"
output:
  pdf_document: default
  #word_document: default
params:
  cyl: NULL
---

## Rapport sur les donnees recu par la app

### Ce rapport présente les quelques statistique important sur les donnees fournis

Le nombre total de voitures entre la periode du `r filterStates$date_start` 
au `r filterStates$date_end` et pour la category `r filterStates$categorySelected` est de:




Le diagramme suivant presente le nombre de voiture de caterory `r filterStates$categorySelected` qui entre par jour dans l'entreprise.
```{r cars_plot, echo=FALSE}
library(ggplot2)


filtered_data <- mensuel_data%>%
    filter(DATE >= ymd(filterStates$date_start) &
             DATE <= ymd(filterStates$date_end)+1)%>%
    filter(if (length(filterStates$categorySelected) != 0 && !"All" %in% filterStates$categorySelected)  `CAT`  %in% filterStates$categorySelected  else TRUE)%>%
    filter(if (length(filterStates$accepteSelected) != 0 && !"All" %in% filterStates$accepteSelected)  ACCEPTE  %in% filterStates$accepteSelected  else TRUE)

  
# Agréger les données par date
  vehicule_par_jour <- filtered_data %>%
    group_by(DATE) %>%
    summarise(nombre_vehicules = n())
  # Créer le graphique en barres avec ggplot2
ggplot(vehicule_par_jour, aes(x = DATE, y = nombre_vehicules)) +
  geom_bar(stat = "identity", fill = "#002157", color = "black") +  # Couleur de remplissage et bordure
  geom_text(aes(label = nombre_vehicules), vjust = -0.5) +  # Afficher les valeurs au-dessus des barres
  labs(title = "", x = "Date", y = "Number of cars") +  # Titres des axes
  theme_minimal() +  # Thème minimal
  theme(axis.text.x = element_text(angle = 45, hjust = 1))  # Rotation des labels de l'axe x
```

La courbe suivante presente les PTTC de la caterory `r filterStates$categorySelected` qui entre par jour dans l'entreprise.


```{r pttc_plot, echo=FALSE}
 library(ggplot2)


 filtered_data <- mensuel_data%>%
     filter(DATE >= ymd(filterStates$date_start) &
              DATE <= ymd(filterStates$date_end)+1)%>%
     filter(if (length(filterStates$categorySelected) != 0 && !"All" %in% filterStates$categorySelected)  `CAT`  %in% filterStates$categorySelected  else TRUE)%>%
     filter(if (length(filterStates$accepteSelected) != 0 && !"All" %in% filterStates$accepteSelected)  ACCEPTE  %in% filterStates$accepteSelected  else TRUE)


 # Regrouper les données par date et calculer le total des PTTC
   data_agg <- filtered_data %>%
     group_by(DATE) %>%
     summarise(Total_P_TTC = sum(PTTC))

 # Créer le graphique avec ggplot2
 ggplot(data_agg, aes(x = DATE, y = Total_P_TTC)) +
   geom_line(color = "#002157") +  # Ligne
   geom_point(color = "#002157", size = 3) +  # Marqueurs
   geom_text(aes(label = Total_P_TTC), vjust = -0.5) +  # Afficher les valeurs au-dessus des points
   labs(title = "", x = "Date", y = "Total amount (XAF)") +  # Titres des axes
   theme_minimal() +  # Thème minimal
   theme(axis.text.x = element_text(angle = 45, hjust = 1))  # Rotation des labels de l'axe x
```


Le nombre total de voiture par category dans l'entreprise est donnee par la courbe suivante:


```{r catgory_car_plot, echo=FALSE}
 library(ggplot2)


 filtered_data <- mensuel_data%>%
     filter(DATE >= ymd(filterStates$date_start) &
              DATE <= ymd(filterStates$date_end)+1)%>%
     filter(if (length(filterStates$categorySelected) != 0 && !"All" %in% filterStates$categorySelected)  `CAT`  %in% filterStates$categorySelected  else TRUE)%>%
     filter(if (length(filterStates$accepteSelected) != 0 && !"All" %in% filterStates$accepteSelected)  ACCEPTE  %in% filterStates$accepteSelected  else TRUE)


 # Calculer le pourcentage de chaque catégorie
  data_percentage <- filtered_data %>%
    group_by(CAT) %>%
    summarise(Total = n()) %>%
    mutate(Pourcentage = round(Total / sum(Total) * 100, 2))
  # Créer le graphique avec ggplot2
# Créer le graphique en secteurs avec ggplot2
ggplot(data_percentage, aes(x = "", y = Total, fill = CAT)) +
  geom_bar(stat = "identity", width = 1) +  # Créer un graphique en barres
  coord_polar("y") +  # Transformer en graphique en secteurs
  geom_text(aes(label = Total), position = position_stack(vjust = 0.5)) +  # Ajouter les étiquettes
  labs(title = "Distribution par Catégorie", fill = "Catégorie") +  # Titres
  theme_minimal() +  # Thème minimal
  theme(axis.title.x = element_blank(),  # Supprimer le titre de l'axe x
        axis.title.y = element_blank(),  # Supprimer le titre de l'axe y
        axis.text.x = element_blank())  # Supprimer les labels de l'axe x
```


Le montant total (PTTC) pour chaque category de voiture et par jour est donnee par la figure suivante


```{r category_car_pttc_plot, echo=FALSE}
 library(ggplot2)


 filtered_data <- mensuel_data%>%
     filter(DATE >= ymd(filterStates$date_start) &
              DATE <= ymd(filterStates$date_end)+1)%>%
     filter(if (length(filterStates$categorySelected) != 0 && !"All" %in% filterStates$categorySelected)  `CAT`  %in% filterStates$categorySelected  else TRUE)%>%
     filter(if (length(filterStates$accepteSelected) != 0 && !"All" %in% filterStates$accepteSelected)  ACCEPTE  %in% filterStates$accepteSelected  else TRUE)


 # Calculer le total PTTC par jour et par catégorie
  data_summary <- filtered_data %>%
    group_by(DATE, CAT) %>%
    summarise(Total_P_TTC = sum(PTTC), .groups = 'drop')
  
  # Créer le graphique avec ggplot2
ggplot(data_summary, aes(x = DATE, y = Total_P_TTC, color = CAT)) +
  geom_line() +  # Ligne
  geom_point(size = 3) +  # Marqueurs
  labs(title = "", x = "Date", y = "Total PTTC (XAF)", color = "Category") +  # Titres des axes et légende
  theme_minimal() +  # Thème minimal
  theme(axis.text.x = element_text(angle = 45, hjust = 1))  # Rotation des labels de l'axe x
```

